# 政府奖励了一辆车子，如何确认其价值入账？

提问人：lknick 时间：2012-02-24 10:52:20
根据新准则，是进营业外收入么？ 入账价值应该如何确认？？？

回答人：chenyiwei
基本赞同。要注意区分“奖励”和政府补助的界限。 有明确的补助对象（费用、损失或资产购建支出），且按照相关财政资金的管理办法申请和发放的，通常认为属于政府补助，与资产相关的政府补助应确认为递延收益，在资产折旧年限内分摊计入各年度的营业外收入。 如果政府给予车辆不是补偿性的，而是奖励性的，并且不附有条件，则可以一次性计入营业外收入处理。

提问人：小学生 20060695 时间：2012-02-24 16:35:28
回复 chenyiwei 的帖子
陈老师，如果附有条件呢？比方说，要求企业修整某条道路。要计入别的科目吗？像其他应付款

回答人：chenyiwei
这种情况相对少见。如果政府要求企业整修一条道路，然后用汽车抵付工程款，则属于非货币性资产交换，不属于政府补助。

提问人：qjr1124 时间：2012-02-28 17:06:55
回复 chenyiwei 的帖子
陈斑,补偿性不是也有对价的意思在里面吗
补偿性和奖励最大的区别,前者类似对价,后者才是真正的无偿啊

回答人：chenyiwei
通常情况下，政府补助都是为了实现特定的经济调控目标，所以多数是补偿性质的。奖励性质的财政资金是很少见的。